【裁判字號】    98,交簡上,63
【裁判日期】    981130
【裁判案由】    過失傷害
【裁判全文】
臺灣彰化地方法院刑事判決            98年度交簡上字第63號
上  訴  人
即  被  告  甲○○
上列上訴人因過失傷害案件，不服本院九十八年度交簡字第一三
六八號九十八年八月十九日第一審簡易判決（檢察官聲請簡易判
決處刑案號：九十八年度調偵字第四三二號），提起上訴，本院
管轄第二審合議庭判決如下︰
    主  文
上訴駁回。
甲○○緩刑貳年。
    事實及理由
一、本案經本院審理結果，認第一審判決認事用法及量刑均無不
    當，應予維持，並引用第一審判決書記載之事實、證據及理
    由（如附件，惟關於被告「乙○○」均應更正為「甲○○」
    ）。
二、本件上訴人上訴意旨略以：原判決量刑過重，本件上訴後已
    與告訴人即被害人丙○○達成民事和解，請求宣告緩刑等語
    。
三、按「被告以外之人於審判外之陳述，雖不符前四條之規定，
    而經當事人於審判程序同意作為證據，法院審酌該言詞陳述
    或書面陳述作成時之情況，認為適當者，亦得為證據。當事
    人、代理人或辯護人於法院調查證據時，知有第一百五十九
    條第一項不得為證據之情形，而未於言詞辯論終結前聲明異
    議者，視為有前項之同意。」，刑事訴訟法第一百五十九條
    之五定有明文。本件被告於本院準備程序及審理時，均表示
    對於檢察官所提各項證據方法之證據能力並無意見，本院審
    酌上開各該證據均非屬違法取得之證據，復經本院於審判期
    日就上開證據進行調查、辯論，依法均具有證據能力，合先
    敘明。
四、經查被告甲○○原應注意農耕機係屬動力機械，應申請臨時
    通行證，方得行駛道路，且其後掛之拖車應設置良好完整之
    燈光及反光裝置等安全設備，以警示後方車輛，依其情節又
    無不能注意之情形，竟疏未注意，於民國九十七年九月二十
    七日下午四時二十分許，未依規定申請臨時通行證，並於其
    後掛之拖車上裝置良好完整之燈光及反光裝置等安全設備，
    即駕駛農耕機後掛拖車沿彰化縣溪湖鎮○○路外側車道由東
    向西行駛，行至溪湖鎮○○路○段三五五號前，適有丙○○
    無照騎乘車牌號碼ＰＳ二—五０九號重型機車，沿同路段同
    向行駛，亦疏未注意車前狀況，行至前開地點時，突見被告
    所駕駛上開農耕機後掛拖車在前，而不慎自後追撞，因而人
    車倒地，致受有創傷性甲型主動脈剝離、左手遠端橈骨骨折
    等傷害，被告於肇事後自首接受裁判等事實，業據被告於本
    院審理時供承不諱，核與證人即被害人丙○○於警詢及偵查
    中證述之情節相符，復有道路交通事故現場圖、道路交通事
    故調查報告表（一）、（二）、現場照片八張、診斷證明書
    二紙、彰化縣警察局道路交通事故肇事人自首情形紀錄表及
    臺灣省彰化縣區車輛行車事故鑑定委員會九十八年七月六日
    彰鑑字第０九八五六０一四六０號函及所附鑑定意見書等件
    存卷可資佐證。按農耕機係屬動力機械，應申請臨時通行證
    ，方得行駛道路，且其後掛之拖車應設置燈光及反光裝置等
    安全設備，並保持良好與完整，道路交通安全規則第八十三
    條第二項及第一百一十九條第一項分別定有明文。本件被告
    原應遵守上開規定，且依當時情形，並無不能注意之情事，
    竟疏未注意，致告訴人駕駛之上揭重型機車發生追撞，雖告
    訴人之疏未注意車前狀況為肇事主因，被告就本件車禍之發
    生雖僅屬肇事次因，仍難解免其過失之責，要無疑義。又告
    訴人因本件車禍而受有創傷性甲型主動脈剝離、左手遠端橈
    骨骨折等傷害，亦有診斷證明書二紙附卷可憑，是被告之過
    失行為與告訴人受傷間，具有相當因果關係無訛。綜上，
    本件被告上開過失傷害犯行，事證明確，洵堪認定。
五、按量刑之輕重係屬事實審法院得依職權自由裁量之事項，苟
    已斟酌刑法第五十七條各款所列情狀而未逾法定刑度，即不
    得遽指為違法。且在同一犯罪事實與情節，如別無其他加重
    或減輕之原因，下級審法院量定之刑，亦無過重或失輕之不
    當情形，則上級審法院對下級審法院之職權行使，原則上應
    予尊重（最高法院八十五年度台上字第二四四六號判決參照
    ）。原審以被告所犯刑法第二百八十四條第一項之過失傷害
    犯行事證明確，並審酌上開情狀及被告於肇事後自首且主動
    接受裁判，依刑法第六十二條前段自首之規定減輕其刑，據
    以論罪科刑，判處被告拘役五十日，並諭知易科罰金之折算
    標準，核無違誤不當，上訴人指摘原判決量刑過重，請求撤
    銷原判決云云，為無理由，應駁回其上訴。
六、末查被告前未曾因故意犯罪受有期徒刑以上刑之宣告，此有
    臺灣彰化地方法院檢察署刑案資料查註紀錄表及臺灣高等法
    院被告前案紀錄表在卷可考，其因一時疏忽，致罹刑典，且
    事後已與告訴人丙○○達成民事和解，有本院調解程序筆錄
    一份存卷可稽，其經此教訓，應知警惕而無再犯之虞，所宣
    告之刑，認以暫不執行為適當，爰併予宣告緩刑二年，以勵
    自新。
據上論斷，應依刑事訴訟法第四百五十五條之一第一項、第三項
、第三百六十四條、第三百六十八條、第三百七十三條，刑法第
七十四條第一項第一款，判決如主文。
本案經檢察官林于人到庭執行職務。
中    華    民    國    98    年    11    月    30    日
                  臺灣彰化地方法院刑事第三庭
                      審判長法官  李  進  清
                            法官  唐  中  興
                            法官  陳  銘  壎
以上正本證明與原本無異。
本件不得上訴。
中    華    民    國    98    年    11    月    30    日
                          書記官  蘇  美  苓


司法院資訊處製作；財團法人民間司法改革基金會備份。
